臺灣桃園地方法院刑事判決　
110年度訴字第426號
公  訴  人  臺灣桃園地方檢察署檢察官
被      告  吳帛霖



指定辯護人  本院公設辯護人廖彥傑   
上列被告因違反毒品危害防制條例案件，經檢察官提起公訴（10
9年度偵字第33877號），本院判決如下：
    主  文
吳帛霖共同販賣第三級毒品，未遂，處有期徒刑貳年。緩刑伍年
，緩刑期間付保護管束，並應向指定之政府機關、政府機構、行
政法人、社區或其他符合公益目的之機構或團體提供貳佰肆拾小
時之義務勞務。扣案如附表編號一、二所示之毒品咖啡包共拾玖
包、扣案如附表編號三所示之行動電話壹支，均沒收。
    事  實
一、吳帛霖與真實姓名年籍不詳、於WeChat（微信）通訊軟體暱
    稱「NG（圖示）NG（圖示）」之人（下稱「NGNG」）均明知
    4-甲基甲基卡西酮（Mephedrone）為毒品危害防制條例所規
    定之第三級毒品，未經許可，不得非法販賣及持有，竟共同
    基於販賣第三級毒品以營利之犯意聯絡，先由「NGNG」於民
    國109年10月4日晚間6時57分許，在不詳地點，在WeChat（
    微信）通訊軟體之個人動態上刊登「營（圖示）問問不用錢
    酒（圖示）」意指販賣毒品之訊息。適有新北市政府警察局
    新莊分局光華派出所員警於109年10月29日晚間執行網路巡
    邏勤務時察覺有異，遂以暱稱「此帳號已刪除」喬裝購毒者
    ，透過WeChat（微信）通訊軟體與「NGNG」聯繫，表示欲購
    買毒品，雙方約定以新臺幣（下同）5,000元之價格購買含
    有第三級毒品之咖啡包（下稱毒品咖啡包）10包，並相約至
    桃園市○○區○○○路00巷00號長堤汽車旅館（下稱長堤旅館）7
    10號房進行毒品交易後，「NGNG」旋將交易毒品咖啡包之數
    量及地點，透過WeChat（微信）通訊軟體告知吳帛霖，吳帛
    霖前往完成交易，即可從中獲得1,000元車馬費。嗣吳帛霖
    於109年10月30日凌晨0時52分許抵達上址，向員警收取現金
    5,000元，並交付10包毒品咖啡包後，員警旋即表明真實身
    分逮捕吳帛霖，而未完成交易，並當場扣得如附表編號一所
    示之外觀有BALENCIAGA字樣、黑色包裝之毒品咖啡包為10包
    （驗前總毛重41.10公克、驗餘總毛重40.938公克）、如附
    表編號三所示吳帛霖所有用以與「NGNG」聯繫販毒事宜之IP
    hone廠牌行動電話1支，以及其隨身包包內如附表編號二所
    示之外觀有BALENCIAGA字樣、黑色包裝之毒品咖啡包9包（
    驗前總毛重38.90公克、驗餘總毛重38.787公克），而查悉
    上情。
    理  由
壹、程序方面
一、供述證據
㈠、按被告以外之人於審判外之陳述，雖不符刑事訴訟法第159條
    之1至第159條之4等規定，而經當事人於審判程序同意作為
    證據，法院審酌該言詞陳述或書面陳述作成時之情況，認為
    適當者，亦得為證據。當事人、代理人或辯護人於法院調查
    證據時，知有刑事訴訟法第159條第1項不得為證據之情形，
    而未於言詞辯論終結前聲明異議者，視為有前項之同意，刑
    事訴訟法第159條之5定有明文。
㈡、經查，本案判決所引用以下審判外作成之相關供述證據，被
    告吳帛霖及其辯護人業均於本院準備程序中陳明：證據能力
    均不爭執，均同意作為本案證據使用等語明確（見本院卷第
    108頁）；此外，公訴人、被告及其辯護人於本院審判期日
    均表示無意見而不予爭執（見本院卷第157至163頁），亦未
    於言詞辯論終結前聲明異議，本院審酌前開證據資料製作時
    之情況，尚無違法取得及證明力明顯過低之瑕疵，認以之作
    為證據應屬適當，且各該證據均經本院於審判期日依法進行
    證據之調查、辯論，被告於訴訟上之防禦權，已受保障，故
    前開證據資料均有證據能力。
二、非供述證據
　　本案判決其餘所依憑認定被告犯罪事實之各項非供述證據，
    本院亦查無有何違反法定程序取得之情形，依刑事訴訟法第
    158條之4規定之反面解釋，均具有證據能力。
貳、實體方面
一、被告就其與「NGNG」共同基於販賣第三級毒品以營利之犯意
    聯絡而為上述犯行，業據其於警詢、偵訊、本院準備程序及
    審理中均坦承不諱（見偵卷第17頁反面至第21頁、第91頁及
    反面，本院卷第105至108頁、第122頁、第164頁），復有「
    NGNG」在WeChat（微信）通訊軟體之個人動態發布上開販賣
    毒品訊息及其與員警間對話紀錄之手機擷圖照片（見偵卷第
    45至47頁反面）、「NGNG」與員警間WeChat（微信）通訊軟
    體對話之語音訊息譯文（見偵卷第61頁）、「NGNG」告知被
    告交易毒品資訊之WeChat（微信）通訊軟體對話紀錄之手機
    擷圖照片（見偵卷第53至59頁反面）、新北市政府警察局新
    莊分局搜索扣押筆錄、扣押物品目錄表、扣押物品清單（見
    偵卷第33至35頁反面、第37頁、第123頁，本院卷第41頁）
    、新北市政府警察局新莊分局光華派出所員警職務報告（見
    偵卷第25頁）、扣案物品照片（見偵卷第41頁反面至第43頁
    反面）等證在卷可佐，並有扣案如附表編號一、二、三所示
    之物品可佐。且扣案如附表編號一、二所示之毒品咖啡包各
    為10包、9包，均檢出第三級毒品「4-甲基甲基卡西酮」（M
    ephedrone）成分（數量詳如附表編號一、二所示），此有
    台灣尖端先進生技醫藥股份有限公司毒品證物鑑定分析報告
    （見本院卷第29至31頁）附卷足稽。足認被告之自白與事實
    相符，堪以採信。本案事證明確，被告犯行堪予認定，應依
    法論科。
二、論罪科刑
㈠、刑法上所謂陷害教唆，係指行為人原無犯罪之意思，純因具
    有司法警察權者之設計誘陷，以唆使其萌生犯意，待其形式
    上符合著手於犯罪行為之實行時，再予逮捕者而言。此種「
    陷害教唆」，因行為人原無犯罪之意思，具有司法警察權者
    復伺機逮捕，係以不正當手段入人於罪，尚難遽認被陷害教
    唆者成立犯罪；至刑事偵查技術上所謂之「釣魚」者，則指
    對於原已犯罪或具有犯罪故意之人，司法警察於獲悉後為取
    得證據，以設計引誘之方式，佯與之為對合行為，使其暴露
    犯罪事證，待其著手於犯罪行為之實行時，予以逮捕、偵辦
    者而言；後者因犯罪行為人主觀上原即有犯罪之意思，倘客
    觀上又已著手於犯罪行為之實行時，自得成立未遂犯，與「
    陷害教唆」情形迥然有別（最高法院102年度台上字第988號
    判決意旨參照）。查被告原即具有販賣第三級毒品之故意，
    而依「NGNG」提供之交易毒品資訊，攜帶毒品咖啡包至長堤
    旅館710號房進行毒品交易，員警佯裝買家與其為對合行為
    ，使其暴露犯罪事證，惟因佯裝買家之員警實際上既無購買
    真意，自無可能完成本案毒品交易，而為販賣第三級毒品之
    未遂行為。
㈡、核被告所為，係犯毒品危害防制條例第4條第6項、第3項之販
    賣第三級毒品未遂罪。被告於著手販賣前，意圖販賣而持有
    第三級毒品之低度行為，應為其嗣後著手販賣之高度行為吸
    收，不另論罪。被告就上開販賣第三級毒品未遂之犯行，與
    「NGNG」間，有犯意聯絡及行為分擔，應論以共同正犯。
㈢、刑之減輕部分 　　
１、被告雖已著手實行販賣第三級毒品之行為，然因本案購毒者
    係員警所喬裝，故被告著手於犯罪行為之實行後，即遭逮捕
    、偵辦而不遂，屬未遂犯，業經說明如前，爰依刑法第25條
    第2項之規定，按既遂犯之刑減輕之。
２、按犯毒品危害防制條例第4條至第8條之罪於偵查及歷次審判
    中均自白者，減輕其刑，毒品危害防制條例第17條第2項定
    有明文。查被告於偵查、本院準備程序及審理時均自白犯罪
    ，俱如前述，自應依毒品危害防制條例第17條第2項規定減
    輕其刑。
３、被告其刑有上揭2種減刑事由，應依法遞減輕其刑。
㈣、科刑部分
　　爰審酌被告正值青年，不思以正當途徑獲取財物，明知毒品
    危害身心甚劇，且一經成癮，甚且影響社會治安，危害深遠
    ，竟無視政府制定毒品危害防制條例杜絕毒品犯罪之禁令，
    販賣第三級毒品藉以牟利，助長施用毒品之行為，致使施用
    毒品者沈迷於毒癮而無法自拔，戕害國民身心健康非輕，間
    接危害社會、國家，所為實屬不該，惟念其犯後始終坦承犯
    行，尚具悔意，且未及販出毒品即遭查獲，尚未產生實質危
    害，原欲販賣之毒品數量亦非鉅，兼衡其於警詢時自陳大學
    肄業之教育程度、從事服務業、家庭經濟狀況小康（見偵卷
    第17頁），及其為本案犯行之動機、目的、手段、所生危害
    等一切情狀，量處如主文所示之刑。
㈤、緩刑部分
　　被告前未曾因故意犯罪受有期徒刑以上刑之宣告，有臺灣高
    等法院被告前案紀錄表1份（見本院卷第175頁）在卷可稽，
    其因一時失慮，致罹刑典，犯後已坦承犯行，經此刑之宣告
    後，應知所警惕，信無再犯之虞，因認對其所處之刑以暫不
    執行為適當，爰依刑法第74條第1項第1款規定宣告緩刑5年
    ，以啟自新。又為使被告於緩刑期間內，能知所戒惕，並導
    正其行為，爰依刑法第74條第2項第5款規定，命被告應向指
    定之政府機關、政府機構、行政法人、社區或其他符合公益
    目的之機構或團體提供240小時之義務勞務，及依刑法第93
    條第1項第2款之規定，諭知於緩刑期間付保護管束，俾使被
    告培養正確法治觀念。
三、沒收部分
㈠、違禁品部分
１、按毒品危害防制條例第18條第1項後段規定查獲之第三、四級
    毒品，無正當理由而擅自持有者，沒入銷燬之；此應沒入銷
    燬之毒品，專指查獲施用或持有（未成罪）之第三、四級毒
    品而言；倘屬同條例相關法條明文規定處罰之犯罪行為，即
    非該條項應依行政程序沒入銷燬之範圍；再同條例對於查獲
    之製造、運輸、販賣、意圖販賣而持有、以非法方法使人施
    用、引誘他人施用及轉讓、持有一定數量以上第三、四級毒
    品之沒收，並無特別規定，如其行為已構成犯罪，則該毒品
    即屬不受法律保護之違禁物，應回歸刑法之適用（最高法院
    98年度台上字第2889號、99年度台上字第2733號判決意旨參
    照）。
２、經查，扣案如附表編號一所示之毒品咖啡包10包，乃係被告
    於本案販賣之第三級毒品；扣案如附表編號二所示之毒品咖
    啡包9包，亦係其用以販賣之第三級毒品，而其販賣第三級
    毒品之行為，既係毒品危害防制條例明文規定處罰之犯罪行
    為，揆諸前揭說明，前開毒品咖啡包各為10包、9包（驗餘
    總毛重詳如附表編號一、二之「物品名稱及數量」欄位所示
    ），共19包，即皆屬違禁物，均應依刑法第38條第1項之規
    定諭知沒收。至鑑驗用罄之部分，因已滅失不復存在，爰不
    再為沒收之諭知。又盛裝前開毒品之外包裝袋，以現今採行
    之鑑驗方式，包裝袋仍會殘留微量毒品而無法將之完全析離
    ，應整體視為毒品之一部，均依刑法第38條第1項之規定，
    併宣告沒收之。
㈡、犯罪所用之物部分
１、按犯第4條至第9條、第12條、第13條或第14條第1項、第2項
    之罪者，其供犯罪所用之物，不問屬於犯罪行為人與否，均
    沒收之，毒品危害防制條例第19條第1項定有明文。
２、查扣案如附表編號三所示之行動電話1支，屬被告所有，並係
    供被告與「NGNG」聯繫本案販賣第三級毒品事宜所用之物，
    業據被告供承在卷（見偵卷第19頁反頁、第91頁反面，本院
    卷第162頁），復有「NGNG」告知被告交易毒品資訊之WeCha
    t（微信）通訊軟體對話紀錄之手機擷圖照片（見偵卷第53
    至59頁反面）附卷可參，應依毒品危害防制條例第19條第1
    項規定宣告沒收。
據上論斷，應依刑事訴訟法第299條第1項前段，毒品危害防制條
例第4條第3項、第6項、第17條第2項、第19條第1項，刑法第11
條、第28條、第25條第2項、第38條第1項、第74條第1項第1款、
第2項第5款、第93條第1項第2款，判決如主文。
本案經檢察官曾柏涵提起公訴，經檢察官黃鈺斐到庭執行職務。
中　　華　　民　　國　　111 　年　　3 　　月　　25　　日
                  刑事第六庭  審判長法  官  劉淑玲
                                    法  官  方楷烽
                                    法  官  何啓榮
以上正本證明與原本無異。
如不服本判決應於收受判決後20日內向本院提出上訴書狀，並應
敘述具體理由。其未敘述上訴理由者，應於上訴期間屆滿後20日
內向本院補提理由書(均須按他造當事人之人數附繕本)「切勿逕
送上級法院」。 
　　　　　　　　　　　　　　     　書記官　張詠昕
中　　華　　民　　國　　111 　年　　3 　　月　　28　　日
附錄本案論罪科刑法條：毒品危害防制條例第4條第6項、第3項
。
製造、運輸、販賣第一級毒品者，處死刑或無期徒刑；處無期徒
刑者，得併科新臺幣3千萬元以下罰金。
製造、運輸、販賣第二級毒品者，處無期徒刑或10年以上有期徒
刑，得併科新臺幣1千5百萬元以下罰金。
製造、運輸、販賣第三級毒品者，處7年以上有期徒刑，得併科
新臺幣1千萬元以下罰金。
製造、運輸、販賣第四級毒品者，處5年以上12年以下有期徒刑
，得併科新臺幣5百萬元以下罰金。
製造、運輸、販賣專供製造或施用毒品之器具者，處1年以上7年
以下有期徒刑，得併科新臺幣1百50萬元以下罰金。
前五項之未遂犯罰之。
附表（沒收物）：
編號 物品名稱、外觀及數量  檢驗結果 相關卷頁 一 外觀有BALENCIAGA字樣、黑色包裝之毒品咖啡包10包。 淡黃色粉末10包（驗前總毛重41.10公克、驗餘總毛重40.938公克，驗前總純質淨重1.300公克）。 含有第三級毒品「4-甲基甲基卡西酮」（Mephedrone）成分。 ㈠、新北市政府警察局新莊分局光華派出所扣押物品目錄表、扣押物品清單（見偵卷第37頁，本院卷第41頁）。 ㈡、台灣尖端先進生技醫藥股份有限公司毒品證物鑑定分析報告（見本院卷第29頁）。 二 外觀有BALENCIAGA字樣、黑色包裝之毒品咖啡包9包。 淡黃色粉末9包（驗前總毛重38.90公克、驗餘總毛重38.787公克，驗前總純質淨重1.117公克）。 含有第三級毒品「4-甲基甲基卡西酮」（Mephedrone）成分。 ㈠、新北市政府警察局新莊分局光華派出所扣押物品目錄表、扣押物品清單（見偵卷第37頁，本院卷第41頁）。 ㈡、台灣尖端先進生技醫藥股份有限公司毒品證物鑑定分析報告（見本院卷第31頁）。 三 搭載門號0000-000-000號之IPhone廠牌、型號XR之行動電話（IMEI碼：0000000000000000號，含SIM卡）1支。  - 新北市政府警察局新莊分局光華派出所扣押物品目錄表、扣押物品清單（見偵卷第37頁、第123頁）。